# 关于发行基金份额

提问人：原来你就在这里 时间：2017-11-19 16:01:05
请问各位老师，基金公司如果用于投资的钱来源于向公众发行的基金份额，借银行存款，贷方应该是什么呢？

回答人：chenyiwei
根据《证券投资基金会计核算业务指引》的规定，应设置“实收基金”科目，核算对外发行基金份额所募集的总金额在扣除平准金分摊部分后的余额。详见该指引的科目使用说明。